---
title: "Removing all the duplicates"
author: "Beatriz Milz"
date: "08/12/2020"
output: html_document
---

```{r setup, include=FALSE}
knitr::opts_chunk$set(echo = TRUE)

```

# Read the dataset created in script_1.Rmd
```{r}
library(magrittr)
dataset_download <-
  readr::read_rds("data/dataset_df_minutes_download_2020-12-08.Rds")
```



```{r}
# Verifiquei que as imagens disponibilizadas continham informações duplicadas. REMOVER TODAS.

# Remover: imagens, e reuniões de câmaras técnicas
dataset_sem_CT_e_imagens <- dataset_download %>%
  
  
  dplyr::filter(formato_link != ".jpg") %>%
  dplyr::filter(
    !stringr::str_detect(
      nome_reuniao,
      "Câmara Técnica|Grupo Técnico|CTPLAGRHI| CT |CT-| GT|GTI|GT-|CÂMARA TÉCNICA|UGP|CTSAN"
    )
  )


dataset_datas_alteradas <- dataset_sem_CT_e_imagens %>%
  dplyr::mutate(
    data_reuniao = dplyr::case_when(
      nome_arquivo == "ata-3-reuniao-extraordinaria.doc" &
        comite == "Baixada Santista" ~ lubridate::as_date("2013-12-10"),
      
      nome_arquivo == "ata-da-2-reuniao-extraordinaria.docx" &
        comite == "Baixada Santista" ~ lubridate::as_date("2013-10-15"),
      
      nome_arquivo == "ata-1-reuniao-extraordinaria-do.doc" &
        comite == "Baixada Santista" ~ lubridate::as_date("2016-08-04"),
      
      
      nome_arquivo == "ata-3-reuniao-ordinaria-2014.doc" &
        comite == "Baixada Santista" ~ lubridate::as_date("2014-12-10"),
      
      
      nome_arquivo == "ata-48-reuniao-ordinaria-2018.docx" &
        comite == "Baixada Santista" ~ lubridate::as_date("2018-02-22"),
      
      
      
      nome_arquivo == "ata-1-reuniao-extraordinaria-2018.docx" &
        comite == "Baixada Santista" ~ lubridate::as_date("2018-04-24"),
      
      
      nome_arquivo == "ata-47-ordinaria-2017.docx" &
        comite == "Baixada Santista" ~ lubridate::as_date("2017-12-06"),
      
      nome_arquivo == "ata-3-extra.docx" &
        comite == "Baixada Santista" ~ lubridate::as_date("2018-09-04"),
      
      
      nome_arquivo == "ata-executiva-52a-ordinaria-cbh-bsantista-de-22-agosto-2019-marcia-sely.docx" &
        comite == "Baixada Santista" ~ lubridate::as_date("2019-08-22"),
      
      nome_arquivo == "ata-cbhbsantista-51-reuniao-ordinaria-de-2019-bsantista-junho-marcia.docx" &
        comite == "Baixada Santista" ~ lubridate::as_date("2019-06-18"),
      
      
      nome_arquivo == "ata-cbh-bsantistade-29-de-maio-de-2019-2-reuniao-extraordinaria.docx" &
        comite == "Baixada Santista" ~ lubridate::as_date("2019-05-29"),
      
      
      nome_arquivo == "ata-plenaria-06-10-2006.doc" &
        comite == "Litoral Norte" ~ lubridate::as_date("2006-10-06"),
      
      nome_arquivo == "ata-reuniao-19-de-maio-revisada.doc" &
        comite == "Litoral Norte" ~ lubridate::as_date("2006-05-19"),
      
      nome_arquivo == "7-ext_comitespcj_16-12-11.pdf" &
        comite == "Piracicaba / Capivari / Jundiaí" ~ lubridate::as_date("2011-12-16"),
      nome_arquivo == "cbhata04805.htm" &
        comite == "Ribeira do Iguape e Litoral Sul" ~ lubridate::as_date("2005-10-14"),
      
      nome_arquivo == "cbhata066_11.pdf" &
        comite == "Ribeira do Iguape e Litoral Sul" ~ lubridate::as_date("2011-02-25"),
      
      nome_arquivo == "cbhata070_12.doc" &
        comite == "Ribeira do Iguape e Litoral Sul" ~ lubridate::as_date("2012-04-13"),
      
      nome_arquivo == "cbhata069_12.doc" &
        comite == "Ribeira do Iguape e Litoral Sul" ~ lubridate::as_date("2012-02-15"),
      
      nome_arquivo == "cbhata094_19.doc" &
        comite == "Ribeira do Iguape e Litoral Sul" ~ lubridate::as_date("2019-09-27"),
      
      nome_arquivo == "cbhata093_19.doc" &
        comite == "Ribeira do Iguape e Litoral Sul" ~ lubridate::as_date("2019-06-28"),
      
      
      nome_arquivo == "cbhata092_19.doc" &
        comite == "Ribeira do Iguape e Litoral Sul" ~ lubridate::as_date("2019-03-29"),
      
      nome_arquivo == "ata-da-9a-reuniao-extraordinaria-cbh-smt.htm" &
        comite == "Sorocaba e Médio Tietê" ~ lubridate::as_date("1999-05-14"),
      
      nome_arquivo == "ata-da-36a-reuniao-extraordinaria_cerquilho.pdf" &
        comite == "Sorocaba e Médio Tietê" ~ lubridate::as_date("2007-02-09"),
      
      nome_arquivo == "7-ext_comitespcj_16-12-11.pdf" &
        comite == "Piracicaba / Capivari / Jundiaí" ~ lubridate::as_date("2011-12-16"),
      
      
      TRUE ~ data_reuniao
    )
  ) %>%
  dplyr::mutate(
    remover = dplyr::case_when(
      data_reuniao == "2015-12-09" &
        data_postagem ==  "2016-06-22" &
        comite == "Ribeira do Iguape e Litoral Sul" ~ TRUE,
      
      
      comite == "Baixada Santista" &
        url_link == "http://www.sigrh.sp.gov.br/public/uploads/records//CBH-BS/10539/ata-41-reuniao-ordinaria.pdf" ~ TRUE,
      
      
      TRUE ~ FALSE
    )
    
    
  ) %>%
  dplyr::filter(remover == FALSE) %>%
  dplyr::select(-remover)

View(dataset_datas_alteradas)

# inconsistencias nas datas de reunião em alguns comitês
```

Removido: ATAS RESUMIDAS (quando tinha a versão completa também), 2 REUNIOES NA MESMA DATA

```{r}
dataset_sem_duplicatas <- dataset_datas_alteradas %>%
  
  dplyr::arrange(comite, data_reuniao) %>%
  dplyr::filter(
    !nome_arquivo_salvar %in% c(
      # Anexos só com nomes, não tem texto
      "data/minutes_files/at/at-2013-08-30-ata_1-anexo-a-ata-de-30-08-2013-convidados",
      "data/minutes_files/at/at-2013-08-30-ata_2-anexo-a-ata-de-30-08-2013-estado.pdf",
      "data/minutes_files/at/at-2013-08-30-ata_3-anexo-a-ata-de-30-08-2013-municipio.pdf",
      "data/minutes_files/at/at-2013-08-30-ata_4-anexo-a-ata-de-30-08-2013-sociedade-civil.pdf",
      # Alguns oferecem a ata completa e o resumo executivo, dei preferência para ata completa
      "data/minutes_files/at/at-2011-03-31-ata_2-resumo-executivo-da-ata-31-03-2011-aprovada.pdf",
      "data/minutes_files/at/at-2011-02-16-ata_2-resumo-executivo-da-ata-16-02-atualizada-pos-reuniao.pdf",
      "data/minutes_files/at/at-2011-03-31-ata_2-resumo-executivo-da-ata-31-03-2011-aprovada.doc",
      "data/minutes_files/at/at-2011-02-16-ata_2-resumo-executivo-da-ata-16-02-atualizada-pos-reuniao.doc",
      "data/minutes_files/at/at-2007-04-12-ata_2-ata-reuniao-extraordinaria-do-cbh-at_12_04_2007.doc",
      
      "data/minutes_files/bs/bs-2020-07-21-ata_2-3-resumo-do-55-reuniao-ordinaria-do-cbh-bs-de-2020-1.docx",
      "data/minutes_files/bs/bs-2005-05-18-ata_2-ata-da-1-re-extra05-18-05-05.doc",
      "data/minutes_files/bs/bs-2008-08-12-ata_2-ata-da-3-reuniao-extraordinaria-do-cbh-bs-2008.doc",
      
      "data/minutes_files/bs/bs-2019-06-18-ata_2-ata-comunicado.docx",
      "data/minutes_files/ln/ln-2008-06-16-ata_2-ata-plenaria-16-06-08.doc",
      
      "data/minutes_files/ln/ln-1997-11-13-ata_1-ataex0397ln.htm",
      "data/minutes_files/ln/ln-1997-11-13-ata_1-ataex10397ln.html",
      
      
      
      "data/minutes_files/pcj/pcj-2001-03-30-ata_2-15-ord-cbh-pcj_30-03-01.pdf",
      
      "data/minutes_files/smt/smt-2004-05-28-ata_4-anexo-2.doc",
      "data/minutes_files/smt/smt-2004-05-28-ata_5-anexo-3.doc",
      "data/minutes_files/smt/smt-2006-11-10-ata_2-minuta-36a-1.doc",
      "data/minutes_files/smt/smt-2008-10-07-ata_2-minuta-da-ata-da-43-reuniao-extraordinaria-do-cbh.doc",
      "data/minutes_files/smt/smt-2009-11-06-ata_2-lista-reuniao-mairinque.pdf",
      "data/minutes_files/rb/rb-1996-05-18-ata_2-cbhata00296.pdf",
      "data/minutes_files/rb/rb-1997-06-07-ata_2-cbhata00797.pdf",
      "data/minutes_files/rb/rb-1997-09-13-ata_2-cbhata00997.pdf",
      "data/minutes_files/rb/rb-2000-05-19-ata_2-cbhata02600.pdf",
      "data/minutes_files/rb/rb-2004-05-08-ata_2-cbhata04204.pdf",
      "data/minutes_files/rb/rb-2004-08-14-ata_2-cbhata04304.pdf",
      "data/minutes_files/rb/rb-2004-11-05-ata_2-cbhata04404.pdf",
      "data/minutes_files/rb/rb-2004-12-18-ata_2-cbhextra1404.pdf",
      "data/minutes_files/rb/rb-2005-03-04-ata_2-cbhata04505.pdf",
      "data/minutes_files/rb/rb-2005-06-25-ata_2-cbhata04605.pdf",
      "data/minutes_files/rb/rb-2005-08-27-ata_2-cbhata04705.pdf",
      "data/minutes_files/rb/rb-2005-12-09-ata_2-cbhata04805.pdf",
      "data/minutes_files/rb/rb-2008-09-12-ata_2-cbhextra1708.pdf",
      "data/minutes_files/rb/rb-2008-11-29-ata_2-cbhata05708.pdf",
      "data/minutes_files/rb/rb-2008-12-17-ata_2-cbhextra1808.pdf",
      "data/minutes_files/mogi/mogi-1996-08-15-ata_6-doc2-0.pdf",
      "data/minutes_files/mogi/mogi-1996-06-04-ata_12-doc1-0.pdf",
      
      "data/minutes_files/mogi/mogi-1996-08-28-ata_2-doc1.pdf",
      "data/minutes_files/mogi/mogi-1996-11-29-ata_7-doc3.pdf",
      "data/minutes_files/mogi/mogi-1997-03-21-ata_12-doc4.pdf",
      "data/minutes_files/mogi/mogi-1997-06-27-ata_9-doc5.pdf",
      "data/minutes_files/mogi/mogi-1997-07-12-ata_5-doc6.pdf",
      "data/minutes_files/mogi/mogi-1997-10-03-ata_2-doc2.pdf",
      "data/minutes_files/mogi/mogi-1997-12-12-ata_2-doc3.pdf",
      "data/minutes_files/mogi/mogi-1998-04-03-ata_8-doc7.pdf",
      "data/minutes_files/mogi/mogi-1998-07-11-ata_2-doc4.pdf",
      "data/minutes_files/mogi/mogi-1998-08-07-ata_9-doc8.pdf",
      "data/minutes_files/mogi/mogi-1999-03-26-ata_10-doc9.pdf",
      "data/minutes_files/mogi/mogi-1999-06-25-ata_2-doc5.pdf",
      "data/minutes_files/mogi/mogi-1999-08-27-ata_9-doc10.pdf",
      "data/minutes_files/mogi/mogi-1999-11-26-ata_2-doc6.pdf",
      "data/minutes_files/mogi/mogi-2000-02-04-ata_9-doc11.pdf",
      "data/minutes_files/mogi/mogi-2000-03-17-ata_2-doc7.pdf",
      "data/minutes_files/mogi/mogi-2000-05-05-ata_2-doc8.pdf",
      "data/minutes_files/mogi/mogi-2000-06-16-ata_2-doc9.pdf",
      "data/minutes_files/mogi/mogi-2001-03-30-ata_2-doc10.pdf",
      "data/minutes_files/mogi/mogi-2001-05-25-ata_10-doc12.pdf",
      "data/minutes_files/mogi/mogi-2001-08-24-ata_16-doc13.pdf",
      "data/minutes_files/mogi/mogi-2001-11-09-ata_28-doc14.pdf",
      "data/minutes_files/mogi/mogi-2002-02-01-ata_2-doc15.pdf",
      "data/minutes_files/mogi/mogi-2002-04-26-ata_2-doc11.pdf",
      "data/minutes_files/mogi/mogi-2002-07-05-ata_2-doc12.pdf",
      "data/minutes_files/mogi/mogi-2002-12-06-ata_2-doc13.pdf",
      "data/minutes_files/mogi/mogi-2003-03-21-ata_2-doc17.pdf",
      "data/minutes_files/mogi/mogi-2003-04-25-ata_2-doc18.pdf",
      "data/minutes_files/mogi/mogi-2003-06-13-ata_2-doc19.pdf",
      "data/minutes_files/mogi/mogi-2003-07-19-ata_2-doc20.pdf",
      "data/minutes_files/mogi/mogi-2003-11-07-ata_2-doc21.pdf",
      "data/minutes_files/mogi/mogi-2003-01-31-ata_2-doc16.pdf",
      "data/minutes_files/mogi/mogi-2006-06-09-ata_2-doc30.pdf",
      "data/minutes_files/mogi/mogi-2006-12-08-ata_2-doc31.pdf",
      "data/minutes_files/mogi/mogi-2007-03-16-ata_2-doc32.pdf",
      "data/minutes_files/mogi/mogi-2007-06-22-ata_2-doc33.pdf",
      "data/minutes_files/mogi/mogi-2007-12-07-ata_2-doc34.pdf",
      "data/minutes_files/mogi/mogi-2008-03-14-ata_2-doc35.pdf",
      "data/minutes_files/mogi/mogi-2019-03-15-ata_2-extrato-ata-69-r-o-scconceicao-15-03-2019.pdf",
      "data/minutes_files/mogi/mogi-2019-06-28-ata_2-extrato-ata-70-r-o-santa-lucia-28-06-2019.pdf",
      
      "data/minutes_files/mogi/mogi-2019-09-27-ata_1-extrato-ata-71-r-o-sjbv-27-09-2019.pdf",
      
      "data/minutes_files/mogi/mogi-2020-07-29-ata_1-extrato-da-ata-73-r-o.pdf",
      
      
      "data/minutes_files/at/at-1998-09-29-ata_1-ata_reuniao-extraordinaria-29_9_98-resumida.doc",
      "data/minutes_files/at/at-1999-11-12-ata_1-1999-11-12.html",
      "data/minutes_files/at/at-2000-02-04-ata_1-2000-02-04.html",
      "data/minutes_files/at/at-2000-10-20-ata_1-2000-10-20.html",
      "data/minutes_files/at/at-2001-02-20-ata_1-2001-02-20.html",
      "data/minutes_files/at/at-2001-08-30-ata_1-2001-08-30.htm",
      "data/minutes_files/at/at-2001-11-29-ata_1-2001-11-29.htm",
      "data/minutes_files/at/at-2001-12-19-ata_1-2001-12-19.htm",
      "data/minutes_files/at/at-2002-09-17-ata_1-2002-09-17.htm",
      "data/minutes_files/at/at-2013-08-30-ata_1-anexo-a-ata-de-30-08-2013-convidados.pdf",
      "data/minutes_files/smt/smt-2005-02-11-ata_1-ata-completa-31a-cerquilho.doc",
      "data/minutes_files/smt/smt-2005-07-15-ata_1-minuta-da-ata-20a-reuniao-ordinaria-ipero-jul-05.pdf",
      "data/minutes_files/smt/smt-2005-10-27-ata_1-minuta-33a-smt-porangaba.doc",
      
      "data/minutes_files/smt/smt-2005-10-27-ata_1-33a-porangaba.pdf",
      "data/minutes_files/smt/smt-2008-05-09-ata_1-ata-da-42-reuniao-extraordinaria-votorantim-minuta.pdf",
      "data/minutes_files/smt/smt-2009-12-11-ata_1-48a-_smt_dezembro_09-1.doc",
      "data/minutes_files/smt/smt-2018-12-07-ata_1-ata-executiva-53a-cbhsmt-boituva-2018.pdf",
      
      "data/minutes_files/bs/bs-2015-08-28-ata_1-resumida-do.doc",
      "data/minutes_files/bs/bs-2019-08-12-ata_1-comunicado-ata-52.docx",
      "data/minutes_files/bs/bs-2019-06-18-ata_2-ata-comunicado.docx",
      "data/minutes_files/bs/bs-2019-09-12-ata_1-ata-da-53-reuniao-ordinaria-resumo.docx"
    )
  )



# dataset_sem_duplicatas %>%
#   dplyr::group_by(comite, data_reuniao) %>%
#   dplyr::summarise(n = dplyr::n(),
#                    atas = knitr::combine_words(nome_arquivo_curto)) %>%
#   dplyr::filter(n != 1
#                 #, comite == "Baixada Santista"
#                 )


```

```{r}
dataset_sem_duplicatas %>% 
  readr::write_rds(file = "data/dataset_atas.Rds")
```


Atas que não serão usadas:
at-1994-11-18-ata_1-ata-de-fundacao-e-instalacao-do-cbh-at-doe-18-11-94-caderno-executivo-i-pagina-56.pdf - PDF esquisito

at-2005-07-06-ata_1-ata-reuniao-extraordinaria-do-cbh-at-06_07_05 - Word corrompido

jpgs smt: anexos de outras instituicoes

jpgs mogi: ata escrita a mão, porém há o PDF também. 

tem atas duplicadas, removendo na mão

tem datas com data errada, arrumando na mão

pcj parece que tem duplicacao,mas na verdade sao duas reunioes no mesmo dia
